臺灣桃園地方法院刑事判決
                          110年度易字第632號
公  訴  人  臺灣桃園地方檢察署檢察官
被      告  錢質价



上列被告因電子遊戲場業管理條例案件，經檢察官聲請以簡易判
決處刑（108年度偵字第6327號、第15515號），本院認不宜以簡
易判決處刑，改行通常程序審理（110年度易字第632號），嗣被
告於準備程序中就被訴事實為有罪之陳述，經本院告知簡式審判
程序意旨，並聽取公訴人及被告之意見後，裁定改依簡式審判程
序審理，判決如下：
    主      文
錢質价犯電子遊戲場業管理條例第22條之非法營業罪，處拘役30
日，如易科罰金，以新臺幣1仟元折算1日。緩刑2年，並自本判
決確定之日起6個月內向公庫支付新臺幣1萬元。
扣案如附表所示之物均沒收。
未扣案犯罪所得新臺幣4萬元，追徵其價額。
    事實及理由
一、錢質价意圖營利，明知未依電子遊戲場業管理條例辦理營利事業
    登記者，不得經營電子遊戲場業，竟未經核准營業登記，仍
    基於未經許可經營電子遊戲場業之犯意，自民國107年10月
    底某日起至108年2月20日止，在桃園市○○區○○路000號之「
    娃娃玩24H選物販賣」店內，擺設未向經濟部申請評鑑而更改
    內部構造（1臺增加滑梯結構，下稱第13號機台、1臺改裝彈
    跳網面，下稱第23號機臺）之SONG WANG二代選物販賣機2臺
    （含IC板各1片），非法經營電子遊戲場業。嗣經警分別於1
    07年12月24日下午4時32分許、108年2月20日下午2時21分許
    ，在上址當場查扣上開選物販賣機2臺、IC主機板2片、SARD
    INE沙丁魚F9藍芽音響1個、MEIHAOMH-2055藍芽音響2個、ME
    IHAOMH-2088藍芽音響1個、現金新臺幣共330元。
二、本件用以認定被告犯罪事實之證據，除證據部分增列「被告
    錢質价於本院準備程序、審理時之自白」（見本院易字卷第
    28頁）、桃園市政府經濟發展局109年6月12日桃經商字第10
    90026157號函及附件（見本院壢簡字卷第25至35頁）及經濟
    部110年7月1日經商字第11000635930號函（見本院壢簡字卷
    第63頁）外，餘均引用聲請簡易判決處刑書之記載（如附件
    ）。 
三、按電子遊戲場業管理條例所謂電子遊戲場業，依該條例第3
    條規定，係指設置電子遊戲機供不特定人益智娛樂之營利事
    業。僅須設置電子遊戲機供人娛樂以營利者，即屬電子遊戲
    場業管理條例所指之電子遊戲場業，其規模如何則非所問，
    亦不專以在電子遊戲場設置電子遊戲機供人娛樂為限，在非
    電子遊戲場業之其他營利事業場所，附帶擺設電子遊戲機供
    人娛樂者，仍屬該條例第3條所指之「設置電子遊戲機供不
    特定人益智娛樂之營利事業」，依該條例第15條之規定，仍
    應領有電子遊戲場業營業級別證，始得營業。又所謂電子遊
    戲場「業」，指「業務」而言。刑法上所謂業務，係以事實
    上執行業務者為標準，指以反覆同種類之行為為目的之社會
    的活動而言；執行此項業務，縱令欠缺形式上之條件，仍無
    礙於業務之性質。因此不論該事業是否「專營」電子遊戲場
    業，亦不問經營是否需達「一定之規模」，即使於原本所營
    事業外，兼營電子遊戲場業，或所經營之電子遊戲場不具相
    當之規模，亦無礙於電子遊戲場業管理條例相關規定之適用
    （最高法院90年度台非字第276號判決意旨參照）。故核被
    告錢質价所為，係犯電子遊戲場業管理條例第15條之非法經
    營電子遊戲場業罪，應依同條例第22條之規定論處。被告於
    前述期間雖擺放2機臺非法營業，然非法經營電子遊戲場業
    行為本質上即含有反覆為之特質，足認其自始即基於反覆實
    施之犯意，應屬具有預定同種類行為將反覆實行之集合犯而
    論以一罪。
四、爰以行為人之責任為基礎，審酌被告錢質价未依電子遊戲場
    業管理條例之規定領有電子遊戲場業營業級別證，竟於上址
    擺設未經評鑑之電子遊戲機2台，妨害主管機關對於電子遊
    戲場業之行政管理，所為實有不該；惟念其經營期間不長、
    擺放機臺不多，所得利益及經營規模均非甚鉅，兼衡被告犯
    罪之動機、目的、手段暨其自述大學畢業之教育程度、目前
    從事網拍工作、家庭經濟狀況小康（見本院易字卷第36頁）
    等一切情狀，量處如主文所示之刑，並諭知易科罰金之折算
    標準。
五、被告未曾因故意犯罪受有期徒刑以上刑之宣告，有臺灣高等
    法院被告前案紀錄表附卷足稽，其因一時失慮，致罹刑章，
    惟犯後良有悔意，諒經此偵查、審判程序及科刑之教訓後，
    當知所警惕，而無再犯之虞，是認被告所受宣告之刑，以暫
    不執行為適當，爰依刑法第74條第1項第1款之規定，併予宣
    告緩刑2年。復為使被告日後知曉尊重法治，預防再犯，且
    能回饋社會以修復其犯行對法秩序之破壞，本院認有賦予其
    等一定負擔之必要，爰依刑法第74條第2項第4款規定，命被
    告自本判決確定之日起6個月內向公庫支付新臺幣1萬元，以
    啟自新。
六、沒收：
　　㈠供犯罪所用之物，屬於犯罪行為人者，得沒收之。刑法第3
      8條第2項前段定有明文。查扣案如附表編號1至8所示之物
      ，均係被告所有供非法經營電子遊戲場業所用之物，應依
      上開規定宣告沒收。
　　㈡犯罪所得，屬於犯罪行為人者，沒收之。前二項之沒收，
      於全部或一部不能沒收或不宜執行沒收時，追徵其價額，
      刑法第38條第1項前段、第3項分別定有明文。查扣案如附
      表編號9所示之物，為被告本案犯罪所得，應予宣告沒收
      。又被告自承本案第23號機臺營業獲利約3萬元（見臺灣
      桃園地方檢察署108年度偵字第6237號卷第11頁）、第13
      號機臺營業獲利約1萬元（見臺灣桃園地方檢察署108年度
      偵字第1551號卷第9頁），堪認被告本案另有犯罪所得為4
      萬元，此部分犯罪所得未據扣案，且衡情應已與被告原有
      財產混同，爰依刑法第38條之1 第3 項之規定，逕追徵其
      價額。
七、據上論斷，應依刑事訴訟法第452條、第454條第2項、第310
    條之2、第273條之1第1項、第299條第1項前段，電子遊戲場
    業管理條例第15條、第22條、刑法11條前段、第41條第1項
    前段、第74條第1項第1款、第2項第4款、第38條第2項前段
    、第38條之1第1項前段、第3項，判決如主文。
本案經檢察官趙燕利聲請以簡易判決處刑，檢察官朱秀晴到庭執
行職務。
中　　華　　民　　國　　110 　年　　12　　月　　27　　日
                  刑事第一庭  法　官　楊奕泠
以上正本證明與原本無異。
如不服本判決應於收受判決後20日內向本院提出上訴書狀，並應
敘述具體理由。其未敘述上訴理由者，應於上訴期間屆滿後20日
內向本院補提理由書(均須按他造當事人之人數附繕本)「切勿逕
送上級法院」。 
                              書記官　林希潔
中　　華　　民　　國　　110 　年　　12　　月　　27　　日
編號 扣案物 備註 1 SONG WANG二代選物販賣機1臺（編號第13號） 責付被告保管中 2 SONG WANG二代選物販賣機（編號第13號） IC板1塊（NO.135240）  3 MEIHAOMH-2055藍芽音響1個  4 MEIHAOMH-2088藍芽音響1個  5 SONG WANG二代選物販賣機1臺（編號第23號） 責付被告保管中 6 SONG WANG二代選物販賣機（編號第23號） IC板1塊（NO.135241）  7 SARDINE沙丁魚F9藍芽音響1個  8 MEIHAOMH-2055藍芽音響1個  9 現金330元  
附錄論罪科刑法條：
電子遊戲場業管理條例第15條
未依本條例規定領有電子遊戲場業營業級別證者，不得經營電子
遊戲場業。

電子遊戲場業管理條例第22條
違反第15條規定者，處行為人1年以下有期徒刑、拘役或科或併
科新臺幣50萬元以上250萬元以下罰金。

附件：
臺灣桃園地方檢察署檢察官108年度偵字第6327號、108年度偵字
第15515號聲請簡易判決處刑書。
臺灣桃園地方檢察署檢察官聲請簡易判決處刑書　
                                     108年度偵字第6327號
                                    108年度偵字第15515號
　　被　　　告　錢質价　男　35歲（民國00年0月00日生）
　　　　　　　　　　　　住○○市○○區○○○路0巷0號5樓
　　　　　　　　　　　　居桃園市○鎮區○○路0段00巷0弄0
　　　　　　　　　　　　　0號
　　　　　　　　　　　　國民身分證統一編號：Z000000000號
上列被告因違反電子遊戲場業管理條例案件，業經偵查終結，認
為宜聲請以簡易判決處刑，茲將犯罪事實及證據並所犯法條分敘
如下：
        犯罪事實
一、被告錢質价意圖營利，明知未依電子遊戲場業管理條例辦理營利
    事業登記者，不得經營電子遊戲場業，竟未經核准營業登記
    ，仍基於未經許可經營電子遊戲場業之犯意，自民國106年1
    0月2日起至108年2月20日止，在桃園市○○區○○路000號之「
    娃娃玩24H選物販賣」店內，擺設未向經濟部申請評鑑而更改
    內部構造，即增加滑梯結構以及彈跳網面之SONG WANG二代
    選物販賣機2臺（含IC板各1片），非法經營電子遊藝場業，
    而其營業方式為先在該機臺內擺放藍芽音響等商品，再由消
    費者將新臺幣（下同）10元硬幣投入機臺後，選擇欲夾起之
    物，利用機臺上搖桿上下左右移動至物品上方，按下機臺上
    的抓取鈕，爪子即落下抓取物品，待爪子升起回到掉落孔上鬆
    開爪子，物品即掉落，如未夾中，則所投入硬幣即歸錢質价
    所有，消費者亦可選擇繼續投幣至錢質价所設定之保證取物
    價格即新臺幣(下同)1,280元或1,980元，藉以取物。嗣經警
    分別於107年12月24日下午4時32分許、108年2月20日下午2時
    21分許，在上址當場查扣上開選物販賣機2臺、IC主機板2片
    、SARDINE沙丁魚F9藍芽音響1個、MEIHAOMH-2055藍芽音響2
    個、MEIHAOMH-2088藍芽音響1個、現金新臺幣共330元（上
    開財物，除IC板、現金外，均已責付予錢質价保管）。
二、案經桃園市政府警察局中壢分局報告偵辦。
        證據並所犯法條
一、證據清單及待證事實
編號 證據名稱 待證事實  1 被告錢質价於警詢及偵查中之供述。 坦承扣案機台有加裝滑梯結構以及彈跳網面之事實。  2 代保管單、現場照片、桃園市政府警察局中壢分局扣押筆錄、扣押物品目錄表、機關會勘紀錄表 證明被告於上開時、地，擺設未經評鑑領有電子遊戲場業營業級別證之上開機臺供消費者操作把玩之事實。  3 經濟部108年4月9日經商字第10802406360號函釋 佐證被告所有之上開選物販賣機，未經依電子遊戲場業管理條例規定申請評鑑即擺放營業，即有該條例第15條之情事，應依同條例第22條論處。 
三、核被告所為，係違反電子遊戲場業管理條例第15條之規定，
    應以同條例第22條之非法經營電子遊戲場業罪論處。又被告
    自106年10月2日起擺放扣案機臺至108年2月20日為警查獲時
    止，在上開地點經營電子遊戲場業之行為，具有反覆、延續
    實行之特性，主觀上自始即係出於一個非法經營電子遊戲場
    業之犯意，追求同一營利之目的所為，應評價為法律上一行
    為，屬實質一罪之集合犯，請論以包括之一罪。另本件之電
    子遊戲機2臺、IC機板2塊、上揭扣案藍芽音響，俱屬被告所
    有供本案犯罪所用之物，請依刑法第38條第2項前段規定宣
    告沒收，於全部或一部不能沒收或不宜執行沒收時，追徵其
    價額。再被告犯罪所得已扣案330元。
四、至報告意旨認被告在機臺內加裝滑梯結構、彈跳繩網及阻隔
    板，以此降低消費者取得商品之可能性，具非對價取物之射
    倖性，另涉犯刑法第268條前段之意圖營利供給賭博場所罪
    嫌，然本案機臺乃具保證取物功能，使用者投入保證取物之
    金額1,980元後，持續操作即可將機臺內音響取出，被告改
    裝機具設計對保證夾取並不影響，消費者倘依該機具設計之
    操作模式連續操作，最終可取得等額之商品無疑，尚不符賭
    博罪之射倖性要件，而難認此設置該當賭博罪要件。惟此部
    分如成立犯罪，應與被告前開違反電子遊戲場業管理條例之
    罪為想像競合關係，而為裁判上一罪，爰不另為無罪之諭知
    ，附此敘明。
五、依刑事訴訟法第451條第1項聲請逕以簡易判決處刑。
　　此  致
臺灣桃園地方法院
中　　華　　民　　國　　109 　年　　 1　　月　　 8　　日
                              檢　察　官  趙  燕  利
本件證明與原本無異
中　　華　　民　　國　　109 　年　　 2　　月　  18  　日
                              書  記  官  吳  豔  庭
附記事項：
本件係依刑事訴訟法簡易程序辦理，法院簡易庭得不傳喚被告、
輔佐人、告訴人、告發人等出庭即以簡易判決處刑；被告、被害
人、告訴人等對告訴乃論案件如已達成民事和解而要撤回告訴或
對非告訴乃論案件認有受傳喚到庭陳述意見之必要時，請即另以
書狀向簡易法庭陳述或請求傳訊。
參考法條：
電子遊戲場業管理條例第15條
未依本條例規定領有電子遊戲場業營業級別證者，不得經營電子
遊戲場業。
電子遊戲場業管理條例第22條
違反第15條規定者，處行為人1年以下有期徒刑、拘役或科或併
科新臺幣50萬元以上250萬元以下罰金。